臺灣桃園地方法院宣示判決筆錄       100年度審訴字第1190號
公  訴  人  臺灣桃園地方法院檢察署檢察官
被      告  楊少安
指定辯護人  本院公設辯護人彭詩雯
上列被告因違反毒品危害防制條例案件（起訴案號：100 年度撤
緩毒偵字第13號），於中華民國100 年7 月29日下午6 時許，在
本院第十四法庭宣示判決，出席職員如下：
          法  官   鍾雅蘭
          書記官   陳恩如
法官起立朗讀判決主文、犯罪事實要旨、處罰條文、附記事項，
及告以上訴限制、期間並提出上訴狀之法院，且諭知記載其內容
：
一、主  文：
    楊少安施用第一級毒品，累犯，處有期徒刑捌月；又施用第
    二級毒品，累犯，處有期徒刑伍月。應執行有期徒刑拾壹月
    。
二、犯罪事實要旨：
  (一)楊少安有下列觀察、勒戒、強制戒治處遇及前科：
    1.前於民國87年間因施用毒品案件，經本院以87年度毒聲字
      第1442號裁定送觀察、勒戒後，認有繼續施用毒品之傾向
      ，再由本院以87年度毒聲字第1725號裁定令入戒治處所施
      以強制戒治，因其戒治成效經評定為合格，復經本院以88
      年度毒聲字第673 號裁定停止戒治，且於88年2 月10日停
      止戒治出所，並付保護管束，迄至88年9 月14日保護管束
      期滿未經撤銷，視為強制戒治期滿執行完畢，此次施用毒
      品犯行，並經臺灣桃園地方法院檢察署檢察官以88年度戒
      偵字第135 號為不起訴處分確定。
    2.另於81年間因違反肅清煙毒條例、違反麻醉藥品管理
      條例、違反槍砲彈藥刀械管制條例等案件，經本院以82
      年度訴字第217 號判決，分別判處有期徒刑3 年6 月、4
      月、4 月，並定其應執行刑為有期徒刑3 年10月確定；於
      83年間次因違反麻醉藥品管理條例案件，經臺灣雲林地
      方法院以83年度易字第683 號判決，判處有期徒刑8 月確
      定，上開至案入監執行後，於84年5 月9 日假釋出監
      併付保護管束。
    3.於86年間復因違反肅清煙毒條例、違反麻醉藥品管理
      條例等案件，經臺灣高等法院以87年度上訴字第858 號判
      決，分別判處有期徒刑3 年6 月、7 月，並定其應執行刑
      為有期徒刑4 年確定；於同年間又因違反槍砲彈藥刀械
      管制條例案件，經本院以87年度訴字第139 號判決，判處
      有期徒刑8 月確定，上開三罪，另經本院以88年度
      聲字第805 號裁定，定其應執行刑為有期徒刑4 年6 月確
      定，並與前開假釋經撤銷後所餘殘刑2 年2 月又9 日接續
      執行，至91年5 月7 日假釋出監併付保護管束。
    4.於93年3 月12日起至94年4 月10日止（即前開強制戒治執
      行完畢後5 年內）再因施用第一級毒品、施用第二級
      毒品等案件，經本院以94年度訴緝字第92號判決，分別判
      處有期徒刑1 年、8 月，並定其應執行刑為有期徒刑1 年
      6 月確定，上開至罪均經本院以96年度聲減字第1194
      號裁定，各減其宣告刑2 分之1 後，案另定其應執
      行刑為有期徒刑1 年10月、案則定其應執行刑為有
      期徒刑2 年2 月、案則定其應執行刑為有期徒刑8 月
      確定。上開假釋經撤銷後尚餘殘刑3 年1 月又12日，與前
      揭案所示應執行有期徒刑8 月接續執行，已於97年3
      月15日刑期期滿執行完畢（於本案構成累犯）。
  (二)詎猶不知悔改，基於施用第二級毒品甲基安非他命之犯意
      ，於99年6 月13日晚間10時許，在臺北縣板橋市（現改制
      為新北市板橋區○○○街23巷5 號3 樓居所，以吸食器燒
      烤方式施用第二級毒品甲基安非他命（起訴書均誤載為安
      非他命，本院應予更正）1 次；另基於施用第一級毒品海
      洛因之犯意，於99年6 月15日某時，在桃園縣境內某不詳
      地點，以針筒注射方式施用第一級毒品海洛因1 次。嗣於
      99年6 月15日晚間10時許，為警在桃園縣中壢新中北路20
      0 巷18號前為警盤查，並扣得注射針筒1 支，經警採集其
      尿液送驗後，呈鴉片類、安非他命類陽性反應，始悉上情
      。
三、處罰條文：
    毒品危害防制條例第10條第1 項、第2 項，刑法第11條前段
    、第47條第1 項、第51條第5 款。
四、附記事項：
    扣案注射注射針筒1 支，被告堅稱非其所有，復查卷內亦無
    證據足資證明該物係被告所有供本件施用毒品所用，爰不予
    宣告沒收，附此敘明。
五、協商判決除有刑事訴訟法第455 條之4 第1 項第1 款於本訊
    問程序終結前，被告撤銷協商合意或檢察官撤回協商聲請者
    ；第2 款被告協商之意思非出於自由意志者；第4 款被告所
    犯之罪非第455 條之2 第1 項所定得以協商判決者；第6 款
    被告有其他較重之裁判上一罪之犯罪事實者；第7 款法院認
    應諭知免刑或免訴、不受理者情形之一，及違反同條第2 項
    「法院應於協商合意範圍內為判決；法院為協商判決所科之
    刑，以宣告緩刑或2 年以下有期徒刑、拘役或罰金為限」之
    規定者外，不得上訴。
六、如有前述例外得上訴之情形，又不服本件判決，得自收受判
    決送達後10日內，向本院提出上訴書狀，上訴於第二審法院
    。
中    華    民    國   100    年    7     月    29    日
                         刑事庭  法  官  鍾雅蘭
                                 書記官  陳恩如
以上正本證明與原本無異。
                                 書記官  陳恩如
中    華    民    國   100    年    7     月    29    日
附錄本案論罪科刑法條：
毒品危害防制條例第10條
施用第一級毒品者，處六月以上五年以下有期徒刑。
施用第二級毒品者，處三年以下有期徒刑。